【裁判字號】    97,抗,100
【裁判日期】    971201
【裁判案由】    聲請提審
【裁判全文】
臺灣高等法院花蓮分院刑事裁定          97年度抗字第100號
抗  告  人
即  聲請人  甲○○
                    （另案於臺灣綠島監獄執行中）
上列抗告人因聲請提審案件，不服中華民國97年11月12日臺灣臺
東地方法院裁定（97年度提字第1號），提起抗告，本院裁定如
下：
    主  文
抗告駁回。
    理  由
一、抗告意旨略以：(一)抗告人前因犯誣告罪等案件，歷經三審判
    決確定在案，惟歷審均明知系爭委託書係由楊曼薇一人製作
    ，絕無邱聰安、陳宏雲偽造文書之情事，且邱聰安、陳宏雲
    偽造文書案無任何證人或證物存在，而無「偽證罪」之有，
    故上開判決全部無效而不得執行，抗告人得拒絕接受執行而
    請求立即釋放；(二)原確定判決認抗告人犯「誣告」、「偽證
    」2罪，為原裁定所明知，何以故不提「偽證罪」，歷審判
    決是「一案二判」，而原裁定是「二案一裁（提審及立即釋
    放）」，請即就「放人」優先處理；(三)提審法第1條關於逮
    捕拘禁行為需由「法院以外之任何機關」所為，始得聲請提
    審，係增加憲法第8條所無之限制，爰依憲法規定聲請提審
    ，並請求停止執行而釋放抗告人云云。
二、按人民被法院以外之任何機關逮捕拘禁時，其本人或他人得
    向逮捕拘禁地之地方法院聲請提審；法院接受提審之聲請書
    狀，依法律之規定，認為無理由者，應於24小時內以裁定駁
    回之，提審法第1條、第4條第1項定有明文。故聲請提審需
    該逮捕拘禁行為係由法院以外之機關所為，若依法院所為裁
    判予以拘禁者，即無該條文之適用。經查：
（一）抗告人因犯誣告罪等案件，經法院判處有期徒刑2年，減
      為有期徒刑1年確定在案，嗣經臺灣臺東地方法院檢察署
      檢察官依該確定判決發監執行，有臺灣高等法院被告前案
      紀錄表及在監在押全國紀錄表各1份附卷可稽，是抗告人
      在監執行，是檢察官依法院之確定判決執行，並非遭法院
      以外之機關逮捕、拘禁，揆諸上開說明，自無聲請提審之
      適用。原裁定法院以檢察官依法院之確定判決，令抗告人
      入監執行徒刑，乃依法所為之合法行為，無提審之適用，
      而駁回抗告人之聲請，經核並無違誤，抗告意旨仍執前詞
      ，自無理由。
（二）抗告人另主張原確定判決無效及有一案二判之違法云云，
      惟查，抗告人已對上開確定判決提起再審，經本院先後以
      97年度聲再字第9、17號裁定駁回其聲請，自難認上開確
      定裁判有何違法或無效之處，上開所指及提審法違背憲法
      之規定云云，均無理由，均應駁回之。
（三）又抗告人之抗告既無理由，其聲請停止執行，亦失依據，
      應併予駁回。
三、據上論斷，本件抗告為無理由，依刑事訴訟法第412條，裁
    定如主文。
中    華    民   國    97    年    12    月    1     日
                      審判長法  官  何方興
                            法  官  王紋瑩
                            法  官  林鳳珠
以上正本證明與原本無異。
本件不得再抗告。
                            書記官  陳有信
中    華    民    國    97    年    12    月    1     日


司法院資訊處製作；財團法人民間司法改革基金會備份。
